# 维修费是否需要按照进度确认分期确认？

提问人：cnzhangzh8 时间：2021-06-13 10:17:06
陈版主：
您好！想咨询您下，关于制造业企业车间发生的维修费需要按照进度确认吗？例如： 1 月末车间申请对某个工艺管道进行维修， 3 月份完成， 4月份验收，这样的是否需要在 1 月， 2 月， 3 月都要按照进度确认维修费计入当期车间维修费，最终计入生产成本呢？谢谢！

回答人：chenyiwei
维修费应在实际进行维修期间，根据维修进度确认。

提问人：cnzhangzh8 时间：2021-06-15 14:45:20
如果维修费比较大，也是一次性计入？还是可以分期摊销呢？

回答人：chenyiwei
维修费用于维持现有产出能力，不增加固定资产的未来经济利益流入潜力的，同样是一次性计入损益。

提问人：cnzhangzh8 时间：2021-06-18 21:28:12
陈版，您好！如果维修金额较大，是对以前的固定资产设备进行维修，也是一次性进入损益吗？这样对当期的影响比较大啊？例如：当月进行检修，产量本来就少，如果一次性计入当期损益，那么成本分摊影响会很大，这样是否可以分期计入损益呢？谢谢！

回答人：chenyiwei
如果只是恢复和保持原有功能，也没有延长使用年限，则不论维修费金额多大，都是一次性费用化。